臺灣臺北地方法院民事裁定
111年度聲字第360號
聲  請  人  楊天池  
代  理  人  林立律師
相  對  人  劉秀鳳  
            楊天祥  
            楊天仁  
上列當事人間停止執行事件，本院裁定如下：
    主  文
聲請人供擔保新臺幣貳拾萬元後，本院一一一年度司執字第五四
０三二號分割遺產強制執行事件之強制執行程序，於本院一一一
年度訴字第二八九五號債務人異議之訴等事件訴訟程序終結前，
應予停止。
    理  由
一、按有回復原狀之聲請，或提起再審或異議之訴，或對於和解
    為繼續審判之請求，或提起宣告調解無效之訴，撤銷調解之
    訴，或對於許可強制執行之裁定提起抗告時，法院因必要情
    形或依聲請定相當並確實之擔保，得為停止強制執行之裁定
    ，強制執行法第18條第2項定有明文。又法院定擔保金額而
    准許停止強制執行之裁定者，該項擔保係備供債權人因停止
    執行所受損害之賠償，其數額應依標的物停止執行後，債權
    人未能即時受償或利用該標的物所受之損害額，或其因另供
    擔保強制執行所受之損害額定之，非以標的物之價值或其債
    權額為依據（最高法院91年度台抗字第429號裁判意旨參照
    ）。申言之，應以債權人因執行程序之停止，致原預期受償
    之時間延後所生之損害，為定擔保數額之依據。又依通常社
    會觀念，使用金錢之對價即為利息。執行債權倘為金錢債權
    ，債權人因執行程序停止，致受償時間延後，通常應可認係
    損失停止期間利用該債權總額所能取得之利息。再依民法第
    233條第1項前段、第203條規定，遲延之債務，以支付金錢
    為標的者，債權人得請求依法定利率計算之遲延利息；應付
    利息之債務，其利率未經約定，亦無法律可據者，週年利率
    為5%。此項遲延利息之本質屬於法定損害賠償，亦可據為金
    錢債權遲延受償所可能發生之損害之賠償標準。
二、本件聲請意旨略以：相對人即債權人持經臺灣高等法院110
    年度家上移調字第99號調解筆錄（下稱系爭調解筆錄）為執
    行名義，主張聲請人即債務人未履行系爭調解筆錄第六項約
    定之找補金額餘款，聲請強制執行該項找補金額餘款新臺幣
    （下同）115萬4,317元，經本院以111年度司執字第54032號
    分割遺產強制執行事件（下稱系爭執行事件）受理。然聲請
    人早已於民國111年2月22日前將上開找補金額如數清償完畢
    ，相對人自不得再以系爭調解筆錄為執行名義對聲請人強制
    執行上開數額，依強制執行法第14條第1項規定，系爭執行
    事件之強制執行程序應予撤銷。聲請人已依法提起債務人異
    議之訴，為免造成不可回復之損害，爰聲請於該債務人異議
    之訴事件終結前停止執行等語。
三、經查，本件聲請人以其業已向本院提起債務人異議之訴（11
    1年度訴字第2895號）為由，聲請裁定停止系爭執行事件之
    強制執行程序，經本院依職權調取系爭執行事件案卷及該債
    務人異議之訴卷宗核實，且系爭執行程序尚未終結，是聲請
    人聲請停止執行，核與前開強制執行法規定相符，應予准許
    。本院審酌相對人因本件停止執行所受之可能損失，應係其
    未能即時取償之此期間利息損害，而相對人於系爭執行事件
    係聲請執行共計115萬4,317元，業據本院核閱系爭執行事件
    案卷屬實，是本件訴訟標的價額為115萬4,317元，乃不得上
    訴第三審之案件，參考各級法院辦案期限實施要點第2點規
    定，第一、二審通常程序審判案件之期限分別為1年4個月、
    2年，推估聲請人因提起本件債務人異議訴訟獲准停止執行
    致執行延宕期間約為3年4個月即40個月，故相對人因聲請人
    聲請停止執行所受可能損害額應為前開115萬4,317元於此段
    訴訟期間之利息損害，約為19萬2,386元（計算式：115萬4,
    317元×5%÷12×40=19萬2,386元），是本院認聲請人供擔保金
    額應以其概數20萬元為適當，聲請人為相對人提供前開擔保
    金額後，方得停止執行。
四、爰裁定如主文。　　
中　　華　　民　　國　　111 　年　　6 　　月　　14　　日
                  民事第二庭  法　官  林伊倫
以上正本係照原本作成。
如不服本裁定應於送達後10日內向本院提出抗告狀，並繳納抗告
費新臺幣1,000元。　　
中　　華　　民　　國　　111 　年　　6 　　月　　14　　日
                              書記官　黃品蓉